【裁判字號】    99,交聲,200
【裁判日期】    990330
【裁判案由】    違反道路交通管理處罰條例聲明異議
【裁判全文】
臺灣士林地方法院交通事件裁定         99年度交聲字第200號
原處分機關  臺北市交通事件裁決所
異  議  人  丙○○
即受處分人
上列受處分人因違反道路交通管理處罰條例案件，對於臺北市交
通事件裁決所於民國99年2 月5 日所為之處分（原處分案號：北
市裁罰字第裁22-A00FX5604號）聲明異議，本院裁定如下：
    主  文
異議駁回。
    理  由
一、按汽車（包含機器腳踏車）行駛至交岔路口，其行進、轉彎
    ，應遵守燈光號誌或交通指揮人員之指揮，道路交通安全規
    則第102 條第1 項第1 款定有明文；次按汽車駕駛人，行經
    有燈光號誌管制的交叉路口闖紅燈者，處新臺幣（下同）1,
    800 元以上5,400 元以下罰鍰，並記違規點數3 點，道路交
    通管理處罰條例第53條第1 項、第63條第1 項第3 款分別定
    有明文。
二、原處分意旨略以：異議人即受處分人丙○○騎乘車牌號碼CI
    S-458 號普通重型機車，於99年1 月21日11時37分許，行經
    臺北市北投區○○○路○ 段週邊，因未依燈光號誌規定行車
    ，經警以其「闖紅燈」之違規行為，違反道路交通管理處罰
    條例第53條第1 項規定製單舉發，嗣受處分人於舉發通知單
    上所載之應到案期限前到案陳述意見，經原處分機關函請舉
    發機關調查結果，仍認受處分人有上開違規行為，原處分機
    關乃依前揭道路交通管理處罰條例第53條第1 項及違反道路
    交通管理事件統一裁罰基準表等規定，裁處受處分人1,800
    元罰鍰，並依同條例第63條第1 項第3 款規定，併記違規點
    數3 點。
三、聲明異議意旨略以：受處分人否認於前揭時、地有闖紅燈直
    行之違規行為，並主張其行經該路口時尚未變成紅燈，且員
    警亦無提出任何證據證明其有違規等語。
四、經查：
  (一)受處分人確有於前揭時間，騎乘車牌號碼CIS-458 號普通重
    型機車，行經上開地點乙節，為受處分人所不否認（見本院
    卷第14頁），證人即舉發員警乙○○另到庭證稱：本件舉發
    單係以掌上型電腦開立的，卷附之舉發通知單為監理站之後
    列印的，惟違規時間、地點、事項均與其所開立之舉發內容
    相同。違規當天其跟小隊長甲○○各騎1 台機車執行巡邏勤
    務，行駛於中央北路3 段經過252 巷口停等紅燈時，看到受
    處分人於對向車道騎機車闖紅燈，當時其與受處分人行進方
    向的車輛都在停等紅燈，252 巷是綠燈，但並無車輛進出，
    其看到受處分人闖紅燈後，於尚未轉換成綠燈之際，隨即開
    警示燈迴轉到對向車道，跟隨受處分人的機車到中央北路4
    段18巷的紅燈時，將受處分人攔下；受處分人違規時間，中
    央北路3 段上之車輛並不多，確定所跟隨的機車就是其看到
    違規闖紅燈的車輛；其發現違規車輛隨即迴轉跟車時，小隊
    長也跟著一起開警示燈尾隨在後方；受處分人違規地點之號
    誌當日為正常運作等語（見本院卷第15至16頁），核與證人
    即當天一同執行巡邏勤務之小隊長甲○○證述：在中央北路
    3 段與252 巷口停等紅燈時，看到停在前方之乙○○迴轉，
    就跟著迴轉等情相符（見本院卷第26頁），並有證人乙○○
    庭呈之現場照片4 張、證人甲○○庭提之勤務分配表等附卷
    可參（見本院卷第20至21、30頁），可佐證人乙○○前開證
    述之內容應堪採信。
  (二)受處分人雖否認員警於行經252 巷口時係處於停等紅燈，辯
    稱：其當時有看到對向之警車，是行進中的等詞，惟此已經
    證人乙○○、甲○○分別證述如前，是受處分人此部分辯解
    ，尚難採信。
  (三)受處分人復以本件舉發無任何證據可顯示違規情況，只有員
    警舉證等語為辯。然員警對於取締交通違規時是否拍照存證
    ，要係取締方法之問題，尚非法定課罰之要件，並不影響違
    規行為之認定；且衡諸道路交通管理處罰條例第7 條之2 得
    逕行舉發之立法意旨，乃係因考量其發生往往在瞬間或由交
    通勤務警察執行勤務時恰巧目睹之違規情事，事實上不便立
    刻以攝影、錄影器材取證之情形，且該違規事實由人之感官
    即可充分認定，非必以科學儀器始能偵查得知，為維護交通
    秩序、安全之行政目的，特別賦予勤務警察得當機處分之權
    限。故本件除證人乙○○之證述外，另有前開證人甲○○之
    證詞及勤務分配表等可佐證人乙○○證詞之可信，是雖無舉
    發照片，惟不影響本件違規行為之認定。受處分人以本件無
    採證照片等證據主張無違規事實乙節，亦不足採。
五、綜上所述，受處分人確有於前揭時、地行經有燈光號誌管制
    交叉路口闖越紅燈之違規行為，從而原處分機關依道路交通
    管理處罰條例第53條第1 項之規定，裁處異議人1,800 元罰
    鍰並記違規點數3 點，核無違誤，本件受處分人之異議為無
    理由，應予駁回。
據上論斷，依道路交通案件處理辦法第19條，裁定如主文。
中    華    民    國    99    年    3     月    30    日
                  交通法庭法  官  黎惠萍
以上正本證明與原本無異。
如不服本裁定，應於送達後5日內，向本院提出抗告狀。
                          書記官  林志忠
中    華    民    國    99    年    3     月    30    日

司法院資訊處製作；財團法人民間司法改革基金會備份。
